臺灣臺北地方法院交通事件裁定　　　　 94年度交聲字第409號
原處分機關　臺北市交通事件裁決所
異議人即
受處分人　　甲○○
上列異議人即受處分人因違反道路交通管理處罰條例事件，對於
臺北市交通事件裁決所中華民國94年4月20日所為之處分（原處
分案號：北市裁二字第裁22-AEB020225號），聲明異議，本院裁
定如下：
    主  文
異議駁回。
    理  由
一、按汽車駕駛人在人行道、行人穿越道及設有禁止臨時停車標
    線等禁止臨時停車處所停車者，處新臺幣（下同）六百元以
    上一千二百元以下罰鍰，其中小型車處九百元以上一千二百
    元以下罰鍰，道路交通管理處罰條例第五十六條第一項第一
    款、第五十五條第一款、第三款、違反道路交通管理事件統
    一裁罰標準表定有明文，又設於路側之紅實線係用以禁止臨
    時停車，道路交通標誌標線號誌設置規則第一百四十九條第
    一項第五款亦有明文。
二、原處分意旨略以：異議人即受處分人（下稱異議人）甲○○
    於民國九十四年三月十七日上午十時十四分許，駕駛所有車
    牌號碼六九０一—ＤＬ號自小貨車，停放於臺北市○○區○
    ○路一段二之二號「中央聯合辦公大樓」前，該處路側設有
    禁止臨時停車之紅色實線，而該車停車位置係與濟南路方向
    垂直，車身前半停放於人行道上、後半停放於人行穿越道上
    ，並跨越路側之紅色實線，經執行交通稽查勤務之臺北市政
    府警察局中正第一分局仁愛路派出所員警乙○○以異議人有
    於設有禁止臨時停車標線之禁止臨時停車處所停車之違規行
    為，當場制單舉發，異議人於應到案日期（九十四年四月一
    日）前到案陳述意見，經原處分機關函請舉發單位調查結果
    ，仍認違規事實明確，於九十四年四月二十日依道路交通管
    理處罰條例第五十六條第一項第一款、違反道路交通管理事
    件統一裁罰標準表規定，裁處異議人罰鍰九百元，異議人於
    同日收受送達，並於同日具狀聲明異議。
三、經查：異議人駕駛車牌號碼六九０一—ＤＬ號自小貨車，於
    九十四年三月十七日上午十時十四分許，停車於臺北市○○
    區○○路一段二之二號「中央聯合辦公大樓」前，該處路側
    設有禁止臨時停車之紅色實線，該車停車位置係與濟南路方
    向垂直，車身前半停放於人行道上、後半停放於行人穿越道
    上，並跨越路側之紅色實線等情，有卷附現場示意照片二幀
    、現場照片六幀、臺北市交通管制工程處九十四年五月三十
    日北市交工規字第０九四三００六六七００號函（含現場照
    片五幀及地圖一紙）等在卷可稽，並經證人即舉發員警乙○
    ○到庭證述明確（見本院九十二年六月廿九日訊問筆錄），
    又訊之異議人亦不諱言有於上開時地停放上開車輛，停放情
    形亦與現場示意照片所示大致相符，僅車頭再進去一點點，
    不妨害往來車輛通行等語（見本院九十二年六月廿九日訊問
    筆錄），是堪認異議人確有於人行道、行人穿越道、設有禁
    止臨時停車標線等禁止臨時停車處所停車之情；至異議人辯
    稱：係依據憲法規定向政府陳情，且政府機關未專設民眾陳
    情專用停車位始停放車輛於該處，先前多次如此停車都未遭
    告發，係因臺北市政府警察局中正第一分局主管對伊有成見
    始惡意舉發，為政治迫害案件云云，並聲請調查其所稱陳情
    機關即行政院大陸委員會有無專設民眾陳情專用停車位云云
    。按憲法固保障人民請願之權利，然非表示政府機關即有配
    合設立人民請願陳情專用停車位之義務，政府機關尚有斟酌
    實際需要及資源多寡決定是否設立之判斷餘地，況縱令政府
    機關未設立人民請願陳情專用停車位，亦非表示陳情之人民
    即可任意違反交通法規停放車輛於禁止臨時停車處所，是異
    議人此部分辯解，允非可採，聲請調查其所稱陳情機關即行
    政院大陸委員會有無專設民眾陳情專用停車位，亦無必要；
    又異議人辯稱：先前多次如此停車都未遭告發，係因臺北市
    政府警察局中正第一分局主管對伊有成見始惡意舉發，為政
    治迫害案件云云，然異議人確有違規行為，已經認定如前，
    交通稽查單位本有舉發之義務，舉發單位遵循上開義務而舉
    發，難認有何成見惡意或政治迫害可言，至異議人先前是否
    多次違規停車未遭舉發，未見異議人舉證以實其說，縱令屬
    實，亦不過係舉發單位怠於履行職責，究不能以先前違法之
    不執行勤務執為日後舉發單位不得依法執行勤務之依據。
四、綜上所述，本件異議人確有駕駛車牌號碼六九０一—ＤＬ號
    自小貨車，於九十四年三月十七日上午十時十四分許，停放
    於臺北市○○區○○路一段二之二號「中央聯合辦公大樓」
    前之禁止臨時停車處所之違規行為，原處分機關因而依道路
    交通管理處罰條例第五十六條第一項第一款、違反道路交通
    管理事件統一裁罰標準表規定，裁處異議人罰鍰九百元，核
    屬適當，異議人指摘原處分不當，求予撤銷免罰，為無理由
    ，應予駁回。
五、據上論斷，應依道路交通案件處理辦法第十九條，裁定如主
    文。
中　　華　　民　　國　九十四　年　　六  　月 　三十 　日
　　　　　　　　　交通法庭  法　官　張永宏
以上正本證明與原本無異
如不服本裁定應於送達後5日內向本院提出抗告狀
      　　　　　　　  　　　書記官　楊灥
中　　華　　民　　國　九十四　年　　六  　月 　三十 　日
